# 请教陈版！关于分步实现控制中单体报表投资成本减值问题

提问人：manyoushijie 时间：2023-02-01 22:38:
陈版：
您好！请教您一下，问题描述如下：
A公司与B公司投资了C公司，其中A持股48%，已实缴完毕，B持股52%，未实缴到位，公司章程约定A、B间按照认缴比例共享收益、共担风险，所以A公司在权益法核算时，按照48%比例计算。
现在A要通过一定途径得到C控制权，其中一种方案中，为控制商誉金额过大，双方约定的交易金额较小（C可辨认净资产公允价值较小），导致合并层面A前次投资的成本重新计量时变为 0 ，这种情况下要不要考虑在A公司单体层面计提对C公司投资成本的减值，如果计提的话，就会造成A公司单体层面对C的投资成本已经为 0 了，在合并层面就不需要对这部分公允价值重新计量了。
我想确定的是，应该在合并层面确认负的投资收益，还是在单体层面计提减值？有什么依据吗？谢谢您！

回答人：chenyiwei
不建议通过不公允的交易价格约定来规避商誉确认，恰当计量已持有的被购买方股份和本次收购的被购买方股份于购买日的公允价值。对看似非关联方之间达成的明显不合理或者显失公允的交易，应关注似乎否存在隐蔽的关联方。